ru: Тип аккумуляторного элемента: Щелочной; Аммиачный; С прямым окислением этанола; С прямым окислением метанола; Литий-воздушный; Микробный; Расплавленный карбонат; Фосфорная кислота; Полимерный электролит; Протонообменная мембрана; Протонно-керамический; Регенеративный; Натрий-ионный; Твердооксидный; Воздушно-цинковый; Другое
th: ประเภทเซลล์แบตเตอรี่: อัลคาไลน์; แอมโมเนีย; เอทานอลโดยตรง; เมทานอลโดยตรง; ลิเธียม-อากาศ; จุลินทรีย์; คาร์บอเนตหลอมเหลว; กรดฟอสฟอริก; โพลีเมอร์อิเล็กโทรไลต์; เยื่อแลกเปลี่ยนโปรตอน; เซรามิกชนิดนําโปรตอน; รีเจนเนอเรทีฟ; โซเดียมไอออน; ออกไซด์แข็ง; ซิงค์แอร์; อื่นๆ
hu: Akkumulátorcella típusa: Alkáli; Ammónium; Direkt etanol; Direkt metanol; Lítium-levegő; Mikrobiális; Olvadt karbonát; Foszforsav; Polimer-elektrolit; Protoncserélő membrán; Proton-kerámia; Regeneratív; Nátrium-ion; Szilárd oxid; Cink-levegő; Egyéb
bg-BG: Тип батерия: Алкален; Амоняк; Директен етанол; Директен метанол; Литий-въздух; Микробен; Разтопен карбонат; Фосфорна киселина; Полимерен електролит; Мембрана за обмен на протони; Протонна керамика; Регенеративен; Натриеви йони; Твърд оксид; Цинк-въздух; Други
pl: Typ ogniwa akumulatora: Alkaliczna; Amoniak; Etanol bezpośredni; Bezpośredni metanol; Litowo-powietrzna; Mikrobiologiczna; Roztopiony węglan; Kwas fosforowy; Elektrolit polimerowy; Membrana do wymiany protonów; Ceramika protonowa; Regeneracyjna; Sodowo-jonowa; Tlenek stały; Cynkowo-powietrzna; Inne
fi: Akun kennotyyppi: Alkali; Ammoniakki; Suora etanoli; Suora metanoli; Litium-ilma; Mikrobinen; Sulakarbonaatti; Fosforihappo; Polymeerielektrolyytti; Protoninvaihtokalvo; Protonikeraaminen; Regeneroiva; Natrium-ioni; Kiinteä oksidi; Sinkki-ilma; Muu
cs: Typ článku baterie: Alkalické; Amoniak; Přímý etanol; Přímý metanol; Lithium-vzduch; Mikrobiální; Tavený karbonát; Kyselina fosforečná; Polymerní elektrolyt; Membrána pro výměnu protonů; Protonická keramika; Regenerativní; Sodík-iont; Pevný oxid; Zinko vzduchová baterie; Jiné
ko: 배터리 셀 유형: 알카라인; 암모니아; 직접 에탄올; 직접 메탄올; 리튬-공기; 미생물; 용융탄산염; 인산; 고분자 전해질; 양성자 교환막; 양성자 세라믹; 재생; 소듐 이온; 고체산화물; 아연-공기; 기타
nl: Type batterijcel: Alkaline; Ammoniak; Directe ethanol; Directe methanol; Lithium; Microbieel; Gesmolten carbonaat; Fosforzuur; Polymeerelektrolyt; Protonenuitwisselingsmembraan; Protonisch keramiek; Regeneratief; Natrium-ion; Vast oxide; Zink-lucht; Andere
sv: Battericellstyp: Alkalisk; Ammoniak; Direkt etanol; Direkt metanol; Litium-luft; Mikrobiell; Smält karbonat; Fosforsyra; Polymerelektrolyt; Protonutbytesmembran; Protonisk keramik; Regenerativ; Natriumjon; Fast oxid; Zinc-air; Övrigt
es: Tipo de celda de la batería: Alcalino; Amoníaco; Etanol directo; Metanol directo; Litio-aire; Microbiana; Carbonato fundido; Ácido fosfórico; Electrólito polimérico; Membrana de intercambio de protones; Cerámica protónica; Regenerativo; Ión de sodio; Óxido sólido; Zinc-aire; Otros
it: Tipo di cella della batteria: Alkaline; Ammoniaca; Etanolo diretto; Metanolo diretto; Litio-aria; Microbico; Carbonato fuso; Acido fosforico; Elettrolita polimerico; Membrana a scambio protonico; Ceramica protonica; Rigenerativo; Ioni di sodio; Ossido solido; Zinco-aria; Altro
zh-CN: 蓄电池类型: 碱性; 氨; 直接乙醇; 直接甲醇; 锂空气; 微生物; 熔融碳酸盐; 磷酸; 高分子电解质; 质子交换膜; 质子陶瓷; 再生; 钠离子; 固体氧化物; 锌-空气; 其他
el: Τύπος κυψέλης μπαταρίας: Αλκαλική; Αμμωνίας; Άμεσης τροφοδοσίας με αιθανόλη; Άμεσης τροφοδοσίας με μεθανόλη; Λιθίου-αέρα; Μικροβιακή; Τηγμένων ανθρακικών ενέσεων; Φωσφορικού οξέος; Πολυμερικού ηλεκτρολύτη; Μεμβράνης ανταλλαγής πρωτονίων; Πρωτονικού κεραμικού; Με ανάκτηση ενέργειας; Ιόντων νατρίου; Στερεού οξειδίου; Ψευδαργύρου-αέρα; Άλλο
ro-RO: Tip celulă baterie: Alcalină; Amoniac; Etanol direct; Metanol direct; Litiu-aer; Microbian; Carbonat topit; Acid fosforic; Electrolit polimeric; Membrană schimbătoare de protoni; Ceramica protonică; Regenerativă; Ioni de sodiu; Oxid solid; Zinc-aer; Altele
vi: Loại tế bào pin: Alkaline; Amoniac; Ethanol trực tiếp; Methanol trực tiếp; Lithium-không khí; Vi sinh vật; Cacbonat nóng chảy; Axit photphoric; Chất điện phân polyme; Màng trao đổi proton; Gốm proton; Tái sinh; Ion natri; Oxit rắn; Kẽm-không khí; Khác
zh-TW: 電池組類型: 鹼性; 氨; 直接乙醇; 高效能直接甲醇; 鋰; 微生物燃料; 熔融碳酸鹽; 磷酸; 固態電解質; 質子交換膜; 質子陶瓷; 再生性; 鈉離子; 固體氧化物; 鋅空氣; 其他
tr: Pil Hücresi Tipi: Alkali; Amonyak; Doğrudan etanol; Doğrudan metanol; Lityum-hava; Mikrobiyal; Ergimiş karbonat; Fosforik asit; Polimer elektrolit; Proton geçirimli membran; Protonik seramik; Yenileyici; Sodyum iyon; Katı oksit; Çinko-hava; Diğer
sl-SI: Vrsta baterijske celice: Alkalna; Amoniak; Posredni etanol; Neposredni metanol; Litij-zrak; Mikrobna; Staljeni karbonat; Fosforjeva kislina; Polimerni elektrolit; Membrana za izmenjavo protonov; Protonska keramika; Regenerativna; Natrijev ion; Trden oksid; Cink-zrak; Drugo
pt-PT: Tipo de célula de bateria: Alcalino; Amoníaco; Etanol direto; Metanol direto; Ar de lítio; Microbiano; Carbonato fundido; Ácido fosfórico; Eletrólito de polímero; Membrana de troca de protões; Cerâmica protónica; Regenerativo; Íon desódio; Óxido sólido; Zinco-ar; Outro
fr: Type d’élément de batterie: Alkaline; Ammoniaque; Éthanol direct; Méthanol direct; Lithium-air; Microbien; Carbonate fondu; Acide phosphorique; Électrolyte polymère; Membrane échangeuse de protons; Céramique protonique; Régénérateur; Sodium-ion; Oxyde solide; Zinc-air; Autre
nb: Battericelletype: Alkalisk; Ammoniakk; Direkte etanol; Direkte metanol; Litium-luft; Mikrobiell; Smeltet karbonat; Fosforsyre; Polymer-elektrolytt; Protonutvekslingsmembran; Protonisk keramikk; Regenerativ; Natrium-ion; Fast oksid; Sink-luft; Annet
hr-HR: Vrsta baterijske ćelije: Alkalna; Amonijak; Izravni etanol; Izravni metanol; Litij-zrak; Mikrobna; Rastaljeni karbonat; Fosforna kiselina; Polimerni elektrolit; Membrana protonske izmjene; Protonska keramika; Regenerativna; Natrij-ion; Čvrsti oksid; Cink-zrak; Ostalo
da: Battericelletype: Alkalisk; Ammoniak; Direkte ethanol; Direkte methanol; Lithium-luft; Mikrobiel; Smeltet carbonat; Phosphorsyre; Polymer-elektrolyt; Protonudvekslingsmembran; Protonisk keramik; Regenerativ; Natrium-ion; Fast oxid; Zink-luft; Andet
de: Batteriezellentyp: Alkaline; Ammoniak; Direktethanol; Direktmethanol; Lithium-Luft; Mikrobiell; Geschmolzenes Karbonat; Phosphorsäure; Polymerelektrolyt; Protonenaustauschmembran; Protonische Keramik; Regenerativ; Natrium-Ionen; Festes Oxid; Zink-Luft; Sonstiges
ja: バッテリー電池種別: アルカリ; アンモニア; ダイレクトエタノール; ダイレクトメタノール; リチウム空気; 微生物; 溶融炭酸塩; リン酸; 高分子電解質; プロトン交換膜; プロトンセラミック; 再生型; ナトリウムイオン; 固体酸化物; 亜鉛空気; その他
lt-LT: Maitinimo elemento tipas: Šarminis; Amoniakas; Tiesioginis etanolio; Tiesioginis metanolio; Ličio-oro; Mikrobinis; Išlydytų karbonatų elektrolito; Fosforo rūgšties; Polimerinio elektrolito; Protonų mainų membranos; Protonų keramikos; Regeneracinis; Natrio jonų; Kietojo oksido; Cinko-oro; Kita
en: Battery cell type: Alkaline; Ammonia; Direct ethanol; Direct methanol; Lithium-air; Microbial; Molten carbonate; Phosphoric acid; Polymer electrolyte; Proton exchange membrane; Protonic ceramic; Regenerative; Sodium-ion; Solid oxide; Zinc-air; Other
pt-BR: Tipo da bateria do celular: Alcalino; Amônia; Etanol direto; Metanol direto; Ar de lítio; Microbiano; Carbonato fundido; Ácido fosfórico; Eletrólito de polímero; Membrana de troca de prótons; Cerâmica protônica; Regenerativo; Íon de sódio; Óxido sólido; Zinco-ar; Outro
sk-SK: Typ batérie: Alkalický; Amoniak; Priamy etanol; Priamy metanol; Lítium-vzduchový; Mikrobiálny; Roztavený uhličitan; Kyselina fosforečná; Polymérny elektrolyt; Protónová výmenná membrána; Protonická keramika; Regeneračný; Sodík-ión; Pevný oxid; Zinok-vzduch; Iné